# 关于递延所得税资产的...

提问人：戴套八折 时间：2016-05-12 14:12:25
本公司 15 年以前年度有计提应收账款坏账准备和递延所得税资产， 2015 年发生了几笔坏账，冲减了坏账准备，但公司 2014 到 2015 年都处于亏损状态，不用缴纳所得税，还需要冲减递延所得税资产科目吗？

回答人：chenyiwei
暂时性差异转回时，递延所得税资产自然应当冲减。就你说的情况来看，建议关注以前年度就该坏帐准备确认递延所得税资产的做法是否足够谨慎，是否构成前期差错等问题。